最高法院刑事裁定　　　　　　　　　 110年度台抗字第2074號
抗　告　人　洪宇盛（原名洪鳳祥）




上列抗告人因加重詐欺等罪案件，不服臺灣高等法院中華民國11
0年11月4日定應執行刑之裁定（110 年度聲字第3966號），提起
抗告，本院裁定如下：
    主  文
抗告駁回。
    理  由
一、本件原裁定以抗告人洪宇盛（原名洪鳳祥）因犯如原裁定附
    表（下稱附表）編號1 至11所示各罪，均經分別確定在案，
    合於刑法第50條第1 項之情形，茲檢察官依抗告人之聲請，
    就附表編號1 至11所示之刑，聲請定其應執行之刑，並無不
    合，爰合併定其應執行有期徒刑7年2月，經核於法尚無違誤
    。
二、抗告意旨略以：伊所犯如附表所示各罪，其中編號2 至11所
    示之罪，均係參與同一詐欺集團所為，僅因被害人不同，而
    被認定係數罪，然伊已與其中10位被害人達成和解，並賠償
    其等損害。另刑法刪除連續犯規定後，就同類型案件，其他
    法院所定之執行刑不乏甚輕者，原裁定所定之執行刑過重，
    請從輕裁定執行刑，以利自新云云。
三、經查，抗告人所犯如附表所示各罪中，所處徒刑最重者為有
    期徒刑1年9月（即附表編號11），各罪之刑期合計為有期徒
    刑28年7月，原裁定合併定其應執行有期徒刑7年2 月，並未
    逾越刑法第51條第5款所規定之外部界限。又附表編號2至 6
    所示之罪，曾定應執行有期徒刑4年2月（臺灣南投地方法院
    106年度訴字第246、273號判決），另附表編號8至11所示之
    罪，曾定應執行有期徒刑2年6月（臺灣高等法院109 年度上
    訴字第514號判決），與附表編號1、7 所示之刑度合計為有
    期徒刑8年2月，原審所定之執行刑亦未逾越上開內部界限，
    又無顯然過重或違反比例、公平原則及刑法規定數罪合併定
    執行刑之立法旨趣，復已詳細說明其理由，自不得任意指為
    違法。至於抗告人所犯如附表所示各罪，於各該案件審理期
    間，是否已與其中10位被害人達成和解，並賠償其等損害等
    節，均係附表所示各該罪於審理量刑時所應審酌，而與本件
    定執行刑無涉。另其他法院所定之執行刑如何，基於審判獨
    立之原則，尚不能拘束原審量刑裁量權之行使。抗告意旨置
    原裁定之論敘於不顧，任憑己意，指摘原裁定所定之執行刑
    過重為不當，顯係對於原審定執行刑裁量權之適法行使，任
    意指摘，其抗告為無理由，應予駁回。
據上論結，應依刑事訴訟法第412條，裁定如主文。 
中    華    民    國   111    年    1     月    5     日
                  刑事第六庭審判長法  官  許  錦  印  
                                  法  官  何  信  慶  
                                  法  官  朱  瑞  娟  
                                  法  官  高  玉  舜  
                                  法  官  劉  興  浪  
本件正本證明與原本無異
                                  書記官
中    華    民    國   111    年    1     月    10    日